【裁判字號】    99,訴,28
【裁判日期】    990527
【裁判案由】    毒品危害防制條例
【裁判全文】
臺灣高雄地方法院刑事判決                99年度訴字第28號
公  訴  人  臺灣高雄地方法院檢察署檢察官
被      告  丁○○
選任辯護人  陳豐裕律師
被      告  丙○○
選任辯護人  陳魁元律師
上列被告因毒品危害防制條例案件，經檢察官提起公訴（98年度
偵字第28257、26958號），本院判決如下：
    主  文
丁○○販賣第一級毒品，處有期徒刑拾捌年，褫奪公權捌年，扣
案如附表一編號2 所示之物，均沒收之，未扣案之販賣第一級毒
品所得財物新臺幣柒萬伍仟元沒收，如全部或一部不能沒收時，
以其財產抵償之。
丙○○持有第一級毒品純質淨重十公克以上，處有期徒刑貳年陸
月，扣案如附表一編號1所示之物，沒收銷燬之。
    事  實
一、丁○○（綽號象哥、大象）明知海洛因係毒品危害防制條例
    所明定之第一級毒品，未經許可不得持有、販賣，因丙○○
    於98年9 月7 日下午6 時49分許，以其持用之0000000000號
    電話撥打丁○○持用之0000000000號電話，向丁○○表示欲
    以新臺幣（下同）15萬元之代價購買約1 兩重之海洛因，惟
    僅能先給付一半之現金，經丁○○同意後，雙方即約定於同
    日下午8 時許，在高雄市○○路靠近民族路口處見面，先由
    丁○○向丙○○收受現金7 萬5 千元後，便由丁○○駕駛丙○○駛來之車號2N-1023 號自小客車，獨自前往不詳處所，
    基於販賣第一級毒品海洛因以營利之犯意，向不詳姓名之人
    販入球形塊狀海洛因1 包（驗後淨重39.08 公克，純度
    63.59 ％，純質淨重24.84 公克），丙○○則招攬計程車前
    往鼓山區○○○路某大樓內等候，丁○○取得海洛因後，即
    以上開門號聯絡丙○○，2 人約定於同日下午9 時50分許，
    在高雄市鼓山區○○○路165 號丁丁藥局前見面，嗣丁○○
    到達丁丁藥局停車場後，即將上開2N-1023 號自小客車停妥
    ，並進入由丙○○所駕駛車號8733 -SN號自小客車內，將海
    洛因球1 顆交付予丙○○，而丙○○則基於持有海洛因之犯
    意而收受之。嗣埋伏跟監之警察見2 人開車欲離去，上前攔
    查盤檢，丙○○本欲衝撞員警，惟經警開槍打破該車右前車
    輪，始逮獲2 人，並經丙○○同意搜索在上開車內扣得上開
    球形塊狀海洛因1 包及丁○○持有之手機，而悉上情。
二、案經行政院海岸巡防署南部地區巡防局及高雄市政府警察局
    苓雅分局移請臺灣高雄地方法院檢察署檢察官偵查起訴。
    理  由
壹、證據能力部分：
一、通訊監察之錄音，係利用科技產物取得之證據，與供述證據
    性質不同，是否具備證據能力，端以證據取得是否合法性為
    定。若取得證據之機械性能與操作技術無虞，錄音內容之同
    一性即不成問題，又翻譯者之聽覺及語言之理解若不成問題
    ，譯文與錄音之同一性，即無可非議（最高法院97年台上字
    第3872號、3936號判決意旨參照）。本案卷附0000000000
    號電話通訊之相關監聽譯文，均為員警依法所監聽側錄，其
    各該監聽側錄時間，亦未逾越通訊監察書所核准監聽之期間
    範圍，有卷附之本院98年度聲監字第001632號通訊監察書1
    紙可稽（見偵卷第5 頁），而與法律規定相符，自屬公務員
    依法定程序所取得之證據資料；被告及其辯護人就監聽內容
    所衍生之譯文內容之真實性亦未爭執，被告丙○○、丁○○
    亦於審理中肯認其同一性與真實性（見本院卷第127 、
    178-179 頁），卷附之該等監聽譯文即具證據能力，丁○○
    之辯護人以其係被告以外之人審判外陳述辯稱上開譯文無證
    據能力云云，即無可採。
二、按被告以外之人於審判外之言詞或書面陳述，除法律有規定
    者外，不得作為證據，刑事訴訟法第159 條第1 項定有明文
    ，此即學理上所稱之「傳聞證據排除法則」，而依上開法律
    規定，傳聞證據原則上固無證據能力，但如法律別有規定者
    ，即例外認有證據能力。又按被告以外之人於審判外之陳述
    ，雖不符同法第159 條之1 至之4 之規定，而經當事人於審
    判程式同意作為證據，法院審酌該言詞陳述或書面陳述作成
    時之情況，認為適當者，亦得為證據，同法第159 條之5第1
    項定有明文。查本判決下列所引用之證據，均經被告、辯護
    人、檢察官於本院審理中同意作為證據（見本院卷第43、46
    頁），本院審酌該等傳聞證據作成時之狀況，並無違法或不
    當等不宜作為證據之情形，依前開說明，亦得作為證據。
貳、實體部分：
一、訊據被告丁○○矢口否認有何販賣第一級毒品之犯行，辯稱
    ：當天跟丙○○見面是為了跟他借車，9 點多我用完車到丁
    丁藥局還他，他說要載我回家，我坐上車後，警察就過來圍
    捕，車上的海洛因與我無關云云；被告丙○○則坦承持有上
    開海洛因，惟除於聲請羈押訊問中曾坦承毒品是向丁○○買
    的，只是其沒錢，先欠著等語外，嗣後於偵查、本院審理中
    均否認該海洛因係丁○○所交付，辯稱：毒品是我之前買來
    自己施用，放在車上忘了拿走的云云。經查：
（一）被告丁○○綽號象哥、大象，其持用之門號為0000000000
      號行動電話，被告丙○○持用之門號為0000000000號電話
      ，2 人於98年9 月7 日晚間有附表二所示之通話，通話內
      容亦如附表二所示；同日下午8 時許前某時，丙○○駕駛
      車號2N-1023 號自小客車，自其位於高雄市前鎮區○○○
      路1461號6 樓租屋處出發，在高雄市○○路靠近民族路口
      處與丁○○見面，丁○○先上丙○○車，幾分鐘後便由丁○○駕駛該車離開，丙○○則自行下車招攬計程車前往鼓
      山區○○○路某大樓內等候，約於同日下午9 時50分許，
      丁○○再駕駛上開自小客車前往高雄市鼓山區○○○路
      165 號丁丁藥局停車場，將該自小客車停妥後，進入由丙○○所駕駛車號8733 -SN號自小客車內，2 人欲駕車離去
      時，經警上前攔查盤檢後，在上開車內扣得球形塊狀海洛
      因1 包（驗後淨重39.08 公克，純度63.59 ％，純質淨重
      24.84 公克）等情，業經證人即跟監警員乙○○於本院審
      理時證述在卷，並有卷附之監聽錄音光碟及譯文、被告2
      人會面交易照片8 張、海巡署高雄縣機動查緝隊搜索扣押
      筆錄、目錄表2 份，高雄市政府警察局苓雅分局搜索扣押
      筆錄、目錄表1 份，法務部調查局濫用藥物實驗室98年10
      月22日調科壹字第09823029020 號鑑定書1 份等件在卷可
      稽，上情堪可認定。
（二）被告丁○○雖否認扣案之海洛因為其所交付，被告丙○○
      亦辯稱：該海洛因係其先前所買忘記在車上的云云，惟參
      以卷附之通訊監察譯文，可知：(1)兩人第一次在大順路相
      約見面前，曾有如附表二編號1 、2 之通話，丙○○向丁○○稱：「晚一點，我先拿一半的錢給你。」，丁○○答
      ：「好啊。」，丙○○復答以：「還是你要先拿一半的給
      我。」，丁○○回以：「我現在也沒有啊，我要去找人，
      我要開票去給人家拿啊。」，足見兩人相約見面乃為丙○○要先付一半的錢給丁○○，丁○○則交付一半的「某物
      」予丙○○，嗣十餘分鐘後，丁○○在電話裡指示丙○○
      過去大順路鼎山街載伊，並問丙○○：「你那多少？」，
      丙○○答：「7 萬5 。」，丁○○答以：「你那先還我。
      」，丙○○答：「好。」等語，足見兩人對於見面時丙○○先交付丁○○7 萬5 千元一事已達成協議，嗣兩人於附
      表二編號3 、4 之通話中經丁○○指示其所在之點，核與
      警員跟監發現渠2 人在高雄市○○路靠近民族路口處見面
      之行蹤相符，參以證人乙○○證稱：丁○○上丙○○車後
      ，約5 分鐘後丙○○方自行下車等語（見本院卷第113 頁
      ），及兩人相約見面即為交付價金，嗣後通話均未再就價
      金給付一事磋商等情觀之，堪認丙○○於此次見面時，已
      將價金7 萬5 千元給付予丁○○。(2)又兩人第一次見面後
      ，丁○○即駕駛原丙○○駕駛之自小客車離開，丙○○則
      自行下車招攬計程車前往鼓山區○○○路某大樓內，參諸
      附表二編號5 之通話內容，丁○○於同日下午9 時25分許
      打電話予丙○○稱：「我回來了。」，復與丙○○相約見
      面地點，足見丙○○這段時間均在等待丁○○自某處回來
      ，此核與上開附表二編號1 之對話中，丙○○稱：「還是
      你要先拿一半的給我。」，丁○○回以：「我現在也沒有
      啊，我要去找人，我要開票去給人家拿啊。」等語相符，
      足認此段期間內，丁○○係先前往某處向某人拿取應交付
      予丙○○之「某物」，如今取得後，再與丙○○相約交付
      地點。(3)又警方於同日下午9 時50分許，在丙○○所駕駛
      車號8733 -SN號自小客車內，逮捕欲離去之被告2 人，並
      在上開車內扣得球形塊狀海洛因1 包等情，業如前述，被
      告2 人雖均否認扣案海洛因即為即為2 人通話內容中交易
      之「某物」，惟參諸附表三、四之通話內容，係丙○○被
      逮捕後，私自挾帶手機進入拘留所後與友人之對話，參諸
      附表三編號1 中，丙○○向友人稱：「我被找到一兩的海
      洛因。」，友人問：「誰的？」，丙○○答：「我出去跟
      人家拿的，我都擔起來了。」，友人問：「你朋友沒事情
      喔？」丙○○答：「我朋友也是在這裡啊... 也是要等開
      庭... 我怕被收押。」，編號2 之通話內容中，其友人問
      ：「你在樓下被那個喔？」，丙○○答：「我去美術館那
      邊要出來的時候，他們已經跟很久了，出來要把車開走的
      時候，警察就上來了，就被上手銬了，就『象仔』拿東西
      給我，就抓到那一粒。」等語，顯見扣案之海洛因即為丁○○當日所交付予丙○○之「某物」無疑。衡以丙○○與
      友人在拘留所之對話，尚論及滅證及串供之內容，可知其
      並不知其對話內容正值監聽中，而由丙○○陳稱：「我把
      罪都擔起來了。」等語，堪認其與丁○○間並無夙怨，其
      要無虛捏事實構陷丁○○之必要，上開對話內容之可信度
      極高，復核以被告2 人當晚之行蹤，及通話之內容，堪認
      丙○○先交付7 萬5 千元予丁○○後，丁○○即前往不詳
      地點取得扣案海洛因1 包交付予丙○○，足見渠等當晚進
      行之交易，自為海洛因之買賣無訛。
（三）而被告2 人雖矢口否認上開犯行，惟參以：(1)對於當日2
      人相約見面之理由，渠等自警詢、偵查中之供詞已屬迥異
      ，被告丁○○辯稱：當日係向丙○○借車，丙○○說要還
      我職棒簽賭的債，但是後來也沒有還等語，丙○○則於警
      詢、偵查中供稱：因為我欠丁○○打麻將的錢、還有會錢
      ，所以跟他約見面繳會錢等語，於審理中突改稱：那天見
      面是丁○○要跟我借車，還有要還簽賭的錢云云，是丙○○審理中變異之語是否為被告2 人勾串後之遁詞，已值存
      疑，況衡諸被告2 人於98年9 月7 日晚間之通話內容，全
      無提及借車一事，足見渠等所辯，顯屬事後虛捏之詞，不
      足採信。又渠2 人對於賭債積欠之方式，源由，究為誰為
      誰下注，積欠之錢係丙○○賭輸之債，或為丁○○所贏之
      錢等重要之點，兩人之供述竟均大相逕庭（見本院卷第
      41-44、46頁），堪認渠等上開辯詞，均屬子虛，無由採
      信。(2)又參諸附表二編號1 、2 之通話內容，足認當日被
      告2人係約定由丙○○交付7 萬5 千元後，丁○○再拿「
      某物」交予丙○○，此徵諸丙○○向丁○○要求：「還是
      你要先拿一半的給我。」，丁○○問：「你那多少？」，
      丙○○稱：「7 萬5 。」，丁○○答：「你那先還我。」
      ，丙○○答：「好。」等語可明，惟被告丁○○、丙○○
      竟辯稱：當天丙○○還是沒有給錢，丁○○也沒有要給丙○○任何物品，當天見面只是商量還錢的事云云，渠等所
      辯顯與通訊譯文內容不符，自難憑採。(3)又被告丙○○就
      其於附表三、四之通話內容，雖坦承係其私下挾帶手機至
      拘留所後與友人之通話，惟對於為何對友人說抓到的這顆
      海洛因球是向「象仔」拿的一情，竟辯稱：因為我拿毒品
      的對象是「阿華」，他叫我不能讓0000000000的這個女生
      知道是向他拿的云云，然參諸附表三、四之通話中，丙○○多次提及其將罪都擔起來了，而當日逮捕之被告即丙○○、丁○○2 人，若丁○○與該海洛因球無關，則丙○○
      有何「擔罪」之必要？顯見丙○○上開辯解，顯然係為丁○○脫罪卸責之妄語，要屬至謬，不足採信。
（四）按販賣毒品罪，並不以販入之後復行賣出為構成要件，但
      以營利為目的將毒品販入或將毒品賣出，有一於此，其犯
      罪即經完成（最高法院25年度非字第123 號判例、68年度
      台上字第606 號判例可資參照）。被告丁○○之辯護人雖
      辯稱：被告丁○○一上車警方就查獲，沒有時間可交付毒
      品，其縱使有罪，亦屬未遂云云，惟被告丁○○在與丙○○相約以15萬元交易海洛因1 兩，並以營利為目的向不詳
      人士販入海洛因時，其販賣罪行即已既遂，辯護人所辯，
      即有誤會。況當天丁○○交付毒品予丙○○之過程，經證
      人乙○○證稱：丁○○在當晚9 點多駕駛車號2N-1023 號
      自小客車到丁丁藥局停車場，他下車，帶著一個包包，忘
      記是斜背包或手拿包，他在大順路時沒有帶這個包包，那
      時丙○○下樓，駕駛另1 台黑色車輛，丁○○就上那台黑
      色車輛，3 分鐘內我們就上去查緝，我同事說在中央扶手
      處找到一粒用塑膠膜包覆的海洛因球等語（見本院卷第
      112-119 頁），此並經證人即查緝警員之一甲○○確認證
      稱：被告本來駕車逃逸，我到副駕駛座旁開一槍擊破該車
      輪胎，並在旁警戒，因當時車門打開，有看到我們同事從
      駕駛座扶手處取出1 包海洛因球等語（見同上卷第171 頁
      ）。被告丁○○雖辯稱：其甫一關上車門，即遭警方圍捕
      云云，惟參以上開證人乙○○之證詞，足見被告丁○○在
      丁丁藥局上丙○○駕駛車輛時攜帶之包包，是在其自車號
      2N-1023 號車輛下車後始第一次出現，核諸丁○○駕駛車
      號2N-1023 號期間內，係前往不詳處所取得海洛因以供交
      易，足認扣案之海洛因應存放在該包包內，方得避人耳目
      ，自車號2N-1023 號小客車上拿到車號8733-NS 號小客車
      上交付予丙○○，又扣案海洛因查扣地點，係在8733-NS
      號中央扶手附近，單獨以塑膠膜包覆置放（如警一卷第48
      頁下方照片所示），並非置放在包包內，足見警方上前攔
      查時，丁○○至少已將該包海洛因自包包取出無訛，故當
      天查緝情形若果如丁○○所辯，其上車甫一關門即被查獲
      ，則其應無暇將該海洛因球自該包包中取出，況衡諸常情
      ，其若欲藏匿或丟棄該海洛因，更無需將該海洛因球取出
      ，使海洛因球在無包裹之情形下更易遭警查獲之理。又參
      諸被告丙○○對於當天攔查情形於警詢中供稱：我開車時
      ，突然發現有1 人前來攔住我的車頭，他胸前有配戴證件
      ，因夜間我看不清楚等語（見警一卷第4 頁），足見警察
      上前盤查時，被告丙○○已欲起駛離開現場，衡諸當天被
      告2 人第2 次見面之目的即為交付價昂且數量非微之海洛
      因，是丁○○上車後，自應馬上將海洛因交付予丙○○，
      以示其確已販入足量海洛因，並脫離違禁物之持有，而丙○○在未確認海洛因之存在並收受後，又豈能放心駕車離
      開現場，復參以交付之時間僅需數秒，而證人乙○○證稱
      ：我們是前後車包夾他，所以耽誤一點時間等語（見本院
      卷第119 頁），堪認扣案之海洛因，在丙○○駕車起駛之
      際，應已由丁○○交付予丙○○，並在丙○○持有狀態中
      。另附表三編號2 中通話內容中，被告丙○○雖向友人提
      及：「（在誰身上？）我朋友丟（音同但）在車上... 朋
      友都沒在吃... （台語）」，惟台語中的「丟在」車上，
      亦有「放在」車上之意思，故無從就其譯文中得知其真意
      ，應以上開客觀之情狀為據，堪認辯護人辯稱：丁○○尚
      未及交付毒品，及丁○○辯稱：其從頭到尾都不知海洛因
      之存在云云，均不可採，被告2 人被逮捕之際，其毒品業
      已交付完成。
（五）參以海洛因物稀價昂，取得不易，且為政府嚴予查緝之違
      禁物，而依法所規定非法販賣毒品海洛因之刑責甚重，法
      定本刑為無期徒刑及死刑，凡非法販賣毒品海洛因者，苟
      無利潤可圖，豈有甘冒被查緝法辦重刑之危險，且將毒品
      無端平價供應他人之理，是丁○○販賣毒品海洛因予丙○○之行為，係基於營利之意圖而販賣無訛。又丙○○持有
      之上開海洛因球既於98年9 月7 日下午9 時50分許自丁○○處購得，自與其前案98年度訴字第1767號中在98年9 月
      7 日下午4 、5 時之施用毒品案件無關，自無從被前案施
      用毒品罪所吸收，又警察係因監聽丙○○，懷疑其有販賣
      毒品之嫌，方於98年9 月7 日晚間展開跟監，惟參諸卷內
      證據，並無證據足認扣案之海洛因係丙○○基於販賣營利
      之意圖而販入，又丙○○前有施用海洛因之惡習，有其臺
      灣高等法院被告前案紀錄表在卷可稽，衡諸扣案海洛因之
      數量非鉅，尚難認定被告丙○○持有逾量第一級毒品之目
      的非在供己施用，自無從遽此為不利被告丙○○之認定，
      附此敘明。
（六）綜上所述，參諸證人乙○○、甲○○之證言，及警方跟監
      之經過，附卷之通訊監察譯文、通聯紀錄、鑑定書等件，
      堪認被告丁○○基於營利之意圖而販賣海洛因、被告丙○○持有純質淨重十公克海洛因以上之犯行，已灼然甚明，
      渠等於審理中所辯，均係卸責之詞，核與客觀證據相異，
      無足憑採，是被告2 人上開犯行，均堪認定，應予依法論
      科。
二、論罪科刑部分：
（一）查毒品危害防制條例已於98年5 月20日修正公布，又因本
      次修法並未明定法律生效施行日期，致關於本次修正毒品
      危害防制條例條文應自何時起生效施行發生爭議。雖毒品
      危害防制條例第36條規定「本條例自公布後6 個月施行」
      。惟查，毒品危害防制條例第36條係該條例於92年7 月9
      日修正時所制定，其立法理由謂：「依本條例新修正之規
      定，法務部需會同衛生署成立審議委員會每3 個月定期檢
      討調整毒品之分級及品項，而本次新增第四級毒品，有需
      要在新法施行前先經該審議會檢討後再調整公布，且依修
      正條文亦有必要再訂定相關子法及修正相關法規，以配合
      本條例之施行，故亦有需要預留適當緩衝期，以利訂頒相
      關子法及相關法規之配合修正」，是前揭毒品危害防制條
      例第36條所稱「自公布後6 個月施行」之法律，即應專指
      92年7 月9 日該次全面修正毒品危害防制條例之條文，而
      該條於毒品危害防制條例本次修正時並未再做修訂或變更
      ，於立法理由亦未說明本次修正條文係依該條例第36條規
      定，於修正後6 個月始生效之要旨，故尚難認本次毒品危
      害防制條例之修正有上開規定之適用。又按中央法規標準
      法第13條規定：「法規明定自公布日或發布日施行者，自
      公布或發布之日起算至第3 日起發生效力」，而於法規未
      明示自公布日或發布日施行之情形，應僅能解為立法機關
      之意思為該法規從公布日施行，否則立法者當會另定其他
      生效日期，從而本院認為毒品危害防制條例98年5 月20日
      修正公布之條文，當適用中央法規標準法第13條規定，認
      為應自公布日起算第3 日起生效，即生效日應為同年月22
      日，而查本件被告行為時已為同年9 月7 日，自應逕行適
      用修正後之規定，而無新舊法律比較適用之問題。
（二）又按海洛因係毒品危害防制條例第2 條第2 項第1 款所定
      之第一級毒品。是核被告丁○○所為，係犯毒品危害防制
      條例第4 條第1 項之販賣第一級毒品罪；被告丙○○所為
      ，係犯同條例第11條第3 項持有第一級毒品純質淨重十公
      克以上罪，起訴論罪法條雖以修正前毒品危害防制條例論
      以同條例第11條第1 項罪嫌，並請求依同條第4 項加重其
      刑，惟本案應適用修正後毒品危害防制條例規定，業如前
      述，是起訴論罪法條容有未洽，應予更正。又被告丁○○
      為販賣而持有海洛因之低度行為，應為販賣之高度行為所
      吸收，不另論罪。另被告丁○○所犯上開販賣第一級毒品
      罪之法定本刑為死刑或無期徒刑之罪，然衡量其販賣第一
      級毒品之數量尚屬非鉅，次數僅1 次，販售人數僅1 人，
      與其他販毒之中、大盤可輕易獲得厚利之情形相較，顯有
      不同，故被告丁○○之犯行縱逕以宣告法定本刑中最低度
      之刑罰，猶嫌情輕法重，失之過苛，且無從依其販毒情節
      輕重施以不同程度之懲處，未免失其立法之本旨，是認其
      犯罪情狀足堪憫恕，爰依刑法第59條規定，就其販賣毒品
      罪行酌予減輕其刑。爰審酌被告丁○○為圖個人私利而販
      賣毒品，危害國民身體健康及社會治安，所為殊不足取，
      及其犯後極盡矯飾之能事，飾詞否認販毒犯行，難謂其犯
      後已有悔意；而海洛因危害國民健康甚鉅，為毒品危害防
      制條例所明文禁止持有之物，被告丙○○明知違法仍持有
      之，且其持有數量達39.08 公克，犯後未能坦承全部事實
      ，其態度亦難謂已知悛悔，復參酌渠等犯罪之動機、目的
      、手段等一切情狀，分別量處如主文所示之刑，並就被告
      丁○○販賣第一級毒品部分，依其犯罪之性質，認有褫奪
      公權之必要，依刑法第37條第2 項，宣告褫奪公權如主文
      所示之期間。
（三）又扣案如附表一編號1 之球形塊狀海洛因1 包經送驗後，
      確含海洛因之成分，已如前述，該海洛因經被告丁○○販
      賣予被告丙○○並已交付之，自應在被告丙○○所犯持有
      第一級毒品罪名下（最高法院98年度台上字第1223號判決
      意旨參照），依毒品危害防制條例第18條第1 項前段之規
      定，宣告沒收銷燬之；另包裝毒品之膠膜及外包裝，因其
      上所殘留之毒品，難以析離，且無析離之實益與必要，視
      同毒品，均一併沒收銷燬之；至送驗耗損部分之毒品因已
      滅失，爰不另宣告沒收銷燬。另扣案如附表一編號2 之
      NOKIA 廠牌行動電話1 具（含SIM 卡），係被告丁○○所
      有，作為聯絡販賣毒品交易之用，有卷附之通聯紀錄及通
      訊監察譯文可稽，爰依毒品危害防制條例第19條第1 項規
      定，於其所犯罪名項下宣告沒收之。又上開犯罪事實中，
      經丁○○使用作為裝海洛因之包包1 個，雖未經警察扣案
      （見警卷一第23頁），惟其係被告丁○○所有且供犯本件
      販賣毒品交易所用之物，按毒品危害防制條例第19條第1
      項關於沒收之規定，採義務沒收主義，是法院並無審酌之
      餘地，應依該條例第19條第1 項規定，併予宣告沒收之。
      又被告丁○○販賣海洛因，自丙○○處收取之所得75,000
      元，業已認明如前，雖未經扣案，仍應依毒品危害防制條
      例第19條第1 項之規定宣告沒收，如全部或一部不能沒收
      時，應以被告丁○○之財產抵償之。至於其他扣案手機，
      卷內並無證據顯示與本案有何關連，自不予沒收之宣告，
      附此敘明。
據上論斷，應依刑事訴訟法第299 條第1 項前段、毒品危害防制
條例第4 條第1 項、第11條第3 項、第18條第1 項前段、第19條
第1 項，刑法第11條，第37條第2 項、第59條，判決如主文。
本案經檢察官陳麗琇到庭執行職務。
中    華    民    國    99    年    5     月    27    日
                  刑事第一庭  審判長法  官  蔡國卿
                                    法  官  王淑惠
                                    法  官  張琬如
以上正本證明與原本無異。
如不服本判決應於收受送達後10日內向本院提出上訴書狀，並應
敘述具體理由；如未敘述上訴理由者，應於上訴期間屆滿後20日
內向本院補提理由書（均須按他造當事人之人數附繕本）「切勿
逕送上級法院」。
中    華    民    國    99    年    5     月    31    日
                                    書記官  劉甄庭
附錄法條：
毒品危害防制條例第4條第1項
製造、運輸、販賣第一級毒品者，處死刑或無期徒刑；處無期徒
刑者，得併科新臺幣 2 千萬元以下罰金。
毒品危害防制條例第11條第3項
持有第一級毒品純質淨重十公克以上者，處 1 年以上 7 年以下
有期徒刑，得併科新臺幣 1 百萬元以下罰金。
附表一
 ┌──┬─────────┬────────────┬─────────┐
 │編號│名稱              │  數量                  │所有人            │
 ├──┼─────────┼────────────┼─────────┤
 │ 1  │海洛因1 包（含膠膜│1 包（呈球形塊狀，驗後淨│丙○○            │
 │    │及外包裝）        │重39.08 公克，包裝重1.04│                  │
 │    │                  │公克，純度63.56 ％，純質│                  │
 │    │                  │淨重24.84公克。）       │                  │
 ├──┼─────────┼────────────┼─────────┤
 │2   │NOKIA 廠牌行動電話│1具                     │丁○○            │
 │    │（序號            │                        │                  │
 │    │00000000000000，含│                        │                  │
 │    │0000000000門號SIM │                        │                  │
 │    │卡）              │                        │                  │
 │    ├─────────┼────────────┼─────────┤
 │    │背包（未扣案）    │1個                     │丁○○            │
 └──┴─────────┴────────────┴─────────┘
 附表二
 ┌────────────────────────────────────┐
 │丙○○0000000000與丁○○0000000000通訊譯文整理                          │
 ├──┬──────┬────────────────────┬─────┤
 │    │時間        │           通話內容                     │ 頁數     │
 │編號├──────┤     A：丙○○0000000000                │          │
 │    │通話基地台  │     B：丁○○0000000000                │          │
 ├──┼──────┼────────────────────┼─────┤
 │1   │98年9月7日  │A→B                                    │98年度偵字│
 │    │18：49：56  │                                        │第26958 號│
 │    ├──────┤A：…「象哥」你在哪？                   │卷第3 頁、│
 │    │A：         │B：我在吃飯。                           │第53頁    │
 │    │高雄市前鎮區│A：哥哥呢？                             │          │
 │    │中華四路4號 │B：沒有在一起…要還我錢阿               │          │
 │    │            │A：不夠阿…剩一半的錢而已！剩下的明天   │          │
 │    │            │B：不能追一下                           │          │
 │    │            │A：我都先給「人家」，明天才能那個阿     │          │
 │    │            │B：嗯                                   │          │
 │    │            │A：晚一點，我先拿一半的錢給你           │          │
 │    │            │B： 好阿                                │          │
 │    │            │A：還是你先要拿一半的給我               │          │
 │    │            │B：我現在也沒有阿！我要去找人，我要開票 │          │
 │    │            │   去給人家拿阿                         │          │
 ├──┼──────┼────────────────────┼─────┤
 │2   │98年9月7日  │A→B                                    │同上      │
 │    │19：02：01  │A：…「象哥」                           │          │
 │    ├──────┤B：你現在過來大順路鼎山街載我           │          │
 │    │A：         │A：好                                   │          │
 │    │高雄市前鎮區│B：你那多少？                           │          │
 │    │一心二路128 │A：7萬五                                │          │
 │    │號          │B：你那先還我                           │          │
 │    │            │A：好                                   │          │
 ├──┼──────┼────────────────────┼─────┤
 │3   │98年9月7日  │相約民族轉大順-清新冷飲-車行            │同上      │
 │    │20：02：03  │                                        │          │
 │    ├──────┤                                        │          │
 │    │高雄市三民區│                                        │          │
 │    │九如二路38號│                                        │          │
 ├──┼──────┼────────────────────┼─────┤
 │4   │98年9月7日  │B→A                                    │同上      │
 │    │20：12：01  │A：我在OK便利商店                       │          │
 │    ├──────┤B：你再過來                             │          │
 │    │A：         │A：我不能倒退                           │          │
 │    │高雄市左營區│B：你過來…往鼎山街這…我站在路邊       │          │
 │    │大順一路91號│A：好                                   │          │
 ├──┼──────┼────────────────────┼─────┤
 │5   │98年9月7日  │B→A                                    │98年度偵字│
 │    │21：25：08  │B：我回來了                             │第26958 號│
 │    ├──────┤A：你有在人嗎                           │卷第3 ～4 │
 │    │A：         │B：沒有                                 │頁、第53、│
 │    │高雄市左營區│A：我們在博愛路跟明誠路這有一間丁丁藥局 │54 頁     │
 │    │明華一路350 │   ，你到這打給我                       │          │
 │    │號          │B：好阿                                 │          │
 ├──┼──────┼────────────────────┼─────┤
 │6   │98年9月7日  │B→A                                    │98年度偵字│
 │    │21：42：35  │B：到了                                 │第26958 號│
 │    ├──────┤A：你停在藥局我進去…藥局停車場         │卷第4 、54│
 │    │A：         │B：喔                                   │頁        │
 │    │高雄市鼓山區│                                        │          │
 │    │大順一路939 │                                        │          │
 │    │號          │                                        │          │
 ├──┼──────┼────────────────────┼─────┤
 │7   │98年9月7日  │B→A                                    │同上      │
 │    │21：46：02  │A：我走出去了                           │          │
 │    ├──────┤B：我怎沒看到藥局                       │          │
 │    │A：         │A：…明誠路上…台灣新原味…在博愛明誠路 │          │
 │    │高雄市左營區○○○○○路上嗎？…                       │          │
 │    │明華一路350 │A：燒肉屋這有一間丁丁藥局               │          │
 │    │號          │B：嗯                                   │          │
 └──┴──────┴────────────────────┴─────┘
 附表三
 ┌────────────────────────────────────┐
 │丙○○0000000000與友人0000000000通訊譯文整理                            │
 ├──┬──────┬────────────────────┬─────┤
 │    │時間        │           通話內容                     │ 頁數     │
 │編號├──────┤     A：丙○○0000000000                │          │
 │    │通話基地台  │     C：女友0000000000                  │          │
 ├──┼──────┼────────────────────┼─────┤
 │1   │98年9月8日  │A→C                                    │98年度偵字│
 │    │08：23：18  │A：你在哪…我大胖…不要回去了…         │第26958 號│
 │    ├──────┤C：你在哪？                             │卷第54～55│
 │    │A：         │A：我在拘留所偷帶電話進來。             │頁        │
 │    │高雄市前金區│C：有要緊沒？要不要請律師？             │          │
 │    │七賢二路249 │A：不用啦…拼看看能不能交保…我都擔起來 │          │
 │    │號          │   了…                                 │          │
 │    │            │C：筆錄都寫好了哦？                     │          │
 │    │            │A：等一下…。                           │          │
 │    │            │                                        │          │
 │    │            │…閒聊…                                │          │
 │    │            │                                        │          │
 │    │            │A：你等我啦…等一下拼拼看交保…         │          │
 │    │            │C：你有怎樣嗎？                         │          │
 │    │            │A：我被找到一兩的海洛因…。             │          │
 │    │            │C：誰的？                               │          │
 │    │            │A：我出去跟人家拿的，我都擔起來了。     │          │
 │    │            │C：阿你朋友沒事情哦？                   │          │
 │    │            │A：我朋友也是在這裡阿…也是要等開庭…我 │          │
 │    │            │   怕被收押。                           │          │
 │    │            │C：不會啦…你就說這樣比較便宜…         │          │
 │    │            │A：跑去家裡…家裡什麼電子秤都…。       │          │
 │    │            │C：我那間有被打開嗎？                   │          │
 │    │            │A：有阿！                               │          │
 │    │            │C：有看我的相片嗎？                     │          │
 │    │            │A：他們沒有注意…                       │          │
 ├──┼──────┼────────────────────┼─────┤
 │2   │98年9月8日  │A→C                                    │98年度偵字│
 │    │08：29：55  │A：等下午我再打給你，我等一下去苓雅分局 │第26958 號│
 │    ├──────┤   做筆錄。                             │卷第55～56│
 │    │A：         │C：還沒做哦？                           │頁        │
 │    │高雄市前金區│A：剩他們兩個還沒做…我們昨天說不要夜間 │          │
 │    │七賢二路249 │   偵訊。                               │          │
 │    │號          │C：你幹嘛要先做啦…我幫你請律師。       │          │
 │    │            │A：不用啦…我做一部份而已。             │          │
 │    │            │C：你做怎樣你先跟我說，我教你…。       │          │
 │    │            │A：他們知道我住幾樓耶…                 │          │
 │    │            │C：你在樓下被那個的哦？                 │          │
 │    │            │A：我去美術館那邊要出來的時候…他們已經 │          │
 │    │            │   跟很久了…出來要把車開走的時候警察就 │          │
 │    │            │   上來了…就被上手銬了…就『象仔』拿東 │          │
 │    │            │   西給我…就抓到的那一粒…             │          │
 │    │            │C：在誰身上？                           │          │
 │    │            │A ：我朋友丟在車上…朋友就沒在吃…兩個人│          │
 │    │            │   都不承認我就擔起來了…他們把車鑰匙拿 │          │
 │    │            │   出來就帶我去家裡了…。               │          │
 │    │            │C：他們怎麼知道？                       │          │
 │    │            │A：我不知道…應該是電話吧…             │          │
 │    │            │C：你有報到那邊嗎？                     │          │
 │    │            │A：沒有阿…電話如果不通就是在苓雅分局了 │          │
 │    │            │   。                                   │          │
 │    │            │…閒聊…                                │          │
 │    │            │                                        │          │
 │    │            │C：他們有說到我嗎？                     │          │
 │    │            │A：沒有。                               │          │
 │    │            │C：電腦有被拿走嗎？你房間的「鐵阿」咧？ │          │
 │    │            │A：剛好帶去美術館那…。                 │          │
 │    │            │                                        │          │
 │    │            │…閒聊…                                │          │
 │    │            │                                        │          │
 │    │            │C：那個你可以不回答…問什麼都說沒有，簡 │          │
 │    │            │   單明瞭就好了…                       │          │
 │    │            │A：你說等一下哦…                       │          │
 │    │            │C：你就說因為你沒錢那個…你就說這樣很便 │          │
 │    │            │   宜…。他如果問你在哪裡認識的，就說「 │          │
 │    │            │   檯仔間」。                           │          │
 │    │            │A：你說…買東西「那個」哦？             │          │
 │    │            │C：他電話有錄音嗎？                     │          │
 │    │            │A：他都還沒錄音給我聽…                 │          │
 │    │            │C：還沒拿，等一下就拿了！我教你啦…他如 │          │
 │    │            │   果拿電話…你在哪被抓到的？           │          │
 │    │            │A：苓雅分局。                           │          │
 │    │            │C：那這樣沒監聽。                       │          │
 │    │            │A：那為什麼現在電話都回音？             │          │
 │    │            │C：沒關係啦…那是因為你現在在那種地方打 │          │
 │    │            │   阿…你趕快把卡拔壞。                 │          │
 │    │            │A：等一下哦！? 我剩一支耶！             │          │
 │    │            │                                        │          │
 │    │            │…閒聊…                                │          │
 │    │            │                                        │          │
 │    │            │C：給我姊阿的電話…還有『許耶』。       │          │
 │    │            │A：姊阿他弟0000000000…『許耶』         │          │
 │    │            │   0000000000。                         │          │
 │    │            │C：你等一下出去馬上把這支電話用壞。     │          │
 │    │            │                                        │          │
 └──┴──────┴────────────────────┴─────┘
  附表四
 ┌────────────────────────────────────┐
 │丙○○0000000000與友人0000000000通訊譯文整理                            │
 ├──┬──────┬────────────────────┬─────┤
 │    │時間        │           通話內容                     │ 頁數     │
 │編號├──────┤     A：丙○○0000000000                │          │
 │    │通話基地台  │     D：0000000000                      │          │
 ├──┼──────┼────────────────────┼─────┤
 │1   │98年9月8日  │08：48：57 A致電D要D回撥，因電話費將盡  │98年度偵字│
 │    │08：48：57  │                                        │第26958 號│
 │    ├──────┤D→A                                    │卷第56頁  │
 │    │A：         │D：你現在怎樣？                         │          │
 │    │高雄市前金區│A：在拘留所。                           │          │
 │    │七賢二路249 │D：在拘留所怎麼能講電話？               │          │
 │    │號          │A：偷帶的。                             │          │
 │    │            │D：現在怎樣？                           │          │
 │    │            │A：等開庭。                             │          │
 │    │            │D：販賣起訴哦？                         │          │
 │    │            │A：我說自己吃的啦…「1比3」的…。       │          │
 │    │            │D：『象仔』有怎樣嗎？                   │          │
 │    │            │A：他沒吃啊…                           │          │
 │    │            │D：這樣哦…                             │          │
 │    │            │A：看怎樣交保再打給你。                 │          │
 │    │            │D：嗯。                                 │          │
 └──┴──────┴────────────────────┴─────┘

司法院資訊處製作；財團法人民間司法改革基金會備份。
